# 非同一控制下企业合并编制报表时评估增值部分怎么调整

提问人：makubex2020 时间：2020-11-26 13:33:03
公司非同一控制企业合并的子公司在编制合并报表时，需要按照公允价值对账面价值进行调整。公司收购的子公司土地有增值，评估只有一个数字，没有原值和累计摊销的区分。账面价值调整到公允价值的时候，估增值部分是作为原值调增，还是摊销的调减？

回答人：chenyiwei
理论上应在购买日以评估值作为该项土地使用权在收购方合并报表层面的成本，也就是视同初始确认，购买日的累计摊销为零。